臺灣板橋地方法院民事裁定　　　　　　 100年度小上字第64號
上　訴　人　郭宜蓁
被上訴人　　玉山商業銀行股份有限公司
法定代理人　曾國烈
上列當事人間請求給付信用卡帳款事件，上訴人對於中華民國
100年7月1日本院板橋簡易庭100年度板小字第1052號第一審判決
提起上訴，本院裁定如下：
    主  文
上訴駁回。
第二審訴訟費用新台幣壹仟伍佰元由上訴人負擔。
    理  由
一、按對於小額程序之第一審裁判之上訴，非以其違背法令為理
    由，不得為之，民事訴訟法第436條之24第2項定有明文。所
    謂判決違背法令係指判決不適用法規或適用不當者而言。且
    依同法第436 條之25規定，上訴狀內應記載上訴理由，並表
    明原判決所違背之法令及其具體內容，以及依訴訟資料可認
    為原判決有違背法令之具體事實，上訴狀或理由書如未依此
    項方法表明者，即難認為已對小額訴訟第一審判決之違背法
    令有具體之指摘，又上訴理由如僅引用原審判決時之攻擊防
    禦方法作為上訴理由，應認為未對原審判決有何具體之指摘
    ，不得謂已合法表明上訴理由，其上訴均難認為合法。
二、本件上訴意旨略以：
  １按給付不可分之規定，被上訴人僅為六家債權銀行之一，上
    訴人有義務對六家債權銀行全體給付，否則六家銀行各自假
    執行，勢必造成困擾，六家銀行不能否認都有拿過協商款項
    ，這根本就是同一債務，銀行欺負上訴人，同意協商後硬是
    變成各自債權，以高利計息，導致上訴人還了新台幣10多萬
    元，還是回歸原點，上訴人必須付高利的損失，這是銀行的
    錯，拿錢時是協商團體，拿不到時就各自高利計息，屆時累
    利必高於本金，上訴人就是中樂透也不夠還，這不是銀行應
    做的事，否則銀行就違背誠信原則。上訴人是因錢被侵占才
    無力償還，業已提起訴訟在案，可向臺灣臺北地方法院調閱
    ，並非賴債。
  ２上訴人為單親母親扶養2子，非自願離職，家境困頓，2子又
    相繼入伍，實無經濟來源，已向單位申請協助，目前尚在處
    理中，被上訴人以19.71％的年利計息，試問本金都還不起
    ，又如何繳利息，協商時的年利息也非19.71％，之所以會
    要求銀行承購訴外人邱瑞文之土地沖銷債務，是因為錢一直
    是在侵占人邱瑞文手中，上訴人無力支付，經由債務移轉於
    邱瑞文身上，沖銷債務，剩下餘款返還上訴人。
  ３並聲明：(1)請准撤銷假執行。(2)請准重新計算利息。(3)請准
    指派銀行承購土地。
三、核前揭上訴理由，並未具體指出原審判決有如何違背法令情
    事，更未指明原審判決所違反之法令條項或其內容以及依訴
    訟資料有何判決違背法令之具體事實，參諸前開說明，自不
    得謂已合法表明上訴理由，從而本件上訴，顯難認為合法，
    應予駁回。
四、依民事訴訟法第436 條之32第1、2項、第444條第1項前段、
    第436條之19第1項、第95條、第78條，裁定如主文。
中    華    民    國   100    年    8     月    9     日
                  民事第三庭    審判長法  官  陳財旺
                                      法  官  張紫能
                                      法  官  陳映如
右正本證明與原本無異。
本裁定不得抗告。
中    華    民    國   100    年    8     月    9     日
                                      書記官  林勁丞